【裁判字號】    95,抗,155
【裁判日期】    950918
【裁判案由】    本票裁定
【裁判全文】
臺灣板橋地方法院民事裁定               95年度抗字第155號
抗  告  人  甲○○
上列抗告人因與相對人板信商業銀行股份有限公司間因本票聲請
強制執行裁定事件，對於中華民國95年7 月20日本院95年度票字
第9195號裁定提起抗告，本院裁定如下：
    主  文
抗告駁回。
抗告程序費用由抗告人負擔。
    理  由
一、按「執票人向本票發票人行使追索權時，得聲請法院裁定後
    強制執行。」，票據法第123 條定有明文。又按「執票人依
    票據法第一百二十三條規定，向本票發票人行使追索權時，
    聲請法院裁定對發票人之財產強制執行者，其性質與非訟事
    件無殊，法院就本票形式上之要件是否具備予審查為已足。
    至該本票債務是否已因清償而消滅，應依訴訟程序另謀解決
    ，殊不容於裁定程序中為此爭執。」、「本票執票人，依票
    據法第一百二十三條規定，聲請法院裁定許可對發票人強制
    執行，係屬非訟事件，此項聲請之裁定，及抗告法院之裁定
    ，僅依非訟事件程序，以審查強制執行許可與否，並無確定
    實體上法律關係存否之效力，如發票人就票據債務之存否有
    爭執時，應由發票人提起確認之訴，以資解決。」，亦分別
    有最高法院56年台抗字第714 號、57年台抗字第76號判例可
    參。
二、本件相對人主張其執有抗告人為發票人，如原裁定所示之本
    票1 紙，並免除作成拒絕證書，詎屆期提示未獲付款，因依
    票據法第123 條規定，聲請裁定許可強制執行等情，已據相
    對人提出本票1 紙為證，原裁定予以准許，即無不合。抗告
    人抗告意旨略以：抗告人因第三人毛祖榮介紹擔任世紀直播
    視訊股份有限公司之負責人，而以抗告人之名義購買機車一
    輛，言明機車由公司付款，且分期付款款項由毛祖榮轉帳繳
    納，因公司經營不善，抗告人將機車交還毛祖榮，並告知將
    機車退回，退回金額繳清機車貸款，嗣經相對人來電告知機
    車貸款未付清，毛祖榮稱伊將每月繳納，但數月後又未繼續
    繳付，抗告人又申請債務協商，且協商成功，在95年6 月10
    日已經繳納第一次金額，但相對人又於7 月初告知協商無效
    ，對於本案聲請裁定准予強制執行，相對人於協商成功後突
    然拒絕履行合約，破壞協商機制，造成抗告人權益受損，且
    原裁定主文記載之餘額有誤等語。經查，關於抗告人與相對
    人是否已經成立協商，又相對人對於抗告人之債權餘額究竟
    為若干等節，俱屬實體問題，抗告人所稱即使屬實，亦係實
    體上之爭執，應由抗告人另行提起訴訟，以資解決，本件非
    訟程序不得加以審究，仍應就前述本票為許可強制行之裁定
    。
三、結論：本件抗告為無理由，依非訟事件法第44條第1項、第
    46條、第21條第2項，民事訴訟法第495條之1第1項、第449
    條第1項、第78條，裁定如主文。
中    華    民    國    95    年    9     月    18    日
            民事第一庭  審判長法  官  李世貴
                              法  官  楊千儀
                              法  官  許瑞東
上為正本係照原本作成。
本裁定不得再抗告。
中    華    民    國    95    年    9     月    18    日
                              書記官  賴玉芬


司法院資訊處製作；財團法人民間司法改革基金會備份。
